臺灣臺中地方法院刑事判決
110年度易字第673號
公  訴  人  臺灣臺中地方檢察署檢察官
被      告  李柏靚


上列被告因詐欺案件，經檢察官提起公訴（110年度偵字第2034
號），被告於本院審理中就被訴事實為有罪之陳述，檢察官聲請
改依協商程序而為判決，本院裁定進行認罪協商程序，判決如下
：
    主          文
李柏靚共同犯詐欺取財罪，累犯，處有期徒刑肆月，如易科罰金
以新臺幣壹仟元折算壹日。未扣案之犯罪所得新臺幣貳拾參萬元
沒收，於全部或一部不能沒收或不宜執行沒收時，追徵其價額。
    犯罪事實及理由
一、本案犯罪事實及證據，除補充「被告李柏靚於本院審理時之
    自白」為證據外，其餘均引用檢察官起訴書之記載（如附件
    ）。
二、本件經檢察官與被告於審判外進行協商而達成合意，其合意
    內容如主文所示。經查，上開協商合意並無刑事訴訟法第45
    5之4第1項所列各款情形之一，檢察官聲請改依協商程序而
    為判決，本院爰不經言詞辯論，於協商合意範圍內為協商判
    決，合予敘明。
三、應適用之法條：
    刑事訴訟法第455條之2第1項第1款、第455條之4第2項、第4
    55條之8、第454條第2項，刑法第28條、第339條第1項前段
    、第41條第1項前段、第38條之1第1項前段、第3項，刑法施
    行法第1條之1第1項，判決如主文。
四、協商判決除有刑事訴訟法第455條之4第1項第1款於本訊問程
    序終結前，被告撤銷協商合意或檢察官撤回協商聲請者；第
    2款被告協商之意思非出於自由意志者；第4款被告所犯之罪
    非第455條之2第1項所定得以聲請協商判決者；第6款被告有
    其他較重之裁判上一罪之犯罪事實者；第7款法院認應諭知
    免刑或免訴、不受理者情形之一，或違反同條第2項「法院
    應於協商合意範圍內為判決。法院為協商判決所科之刑，以
    宣告緩刑、2年以下有期徒刑、拘役或罰金為限」之規定者
    外，不得上訴。
五、如有上開得上訴情形，而不服本判決，應於送達判決後20日
    內向本院提出上訴書狀，並應敘述具體理由；其未敘述上訴
    理由者，應於上訴期間屆滿後20日內向本院補提理由書（均
    須按他造當事人之人數附繕本）「切勿逕送上級法院」。
本案經檢察官林清安提起公訴，檢察官葉芳如到庭執行職務。
中    華    民    國   110    年    11    月    18    日
                  刑事第十七庭  審判長法  官  李宜璇
                                      法  官  吳欣哲
                                      法  官  孫藝娜
以上正本證明與原本無異。
                                      書記官  譚鈺陵 
中    華    民    國   110    年    11    月    18    日
附錄本案論罪科刑法條全文：
中華民國刑法第339條
（普通詐欺罪）
意圖為自己或第三人不法之所有，以詐術使人將本人或第三人之
物交付者，處5年以下有期徒刑、拘役或科或併科50萬元以下罰
金。
以前項方法得財產上不法之利益或使第三人得之者，亦同。
前二項之未遂犯罰之。

附件：
臺灣臺中地方檢察署檢察官起訴書
                                     110年度偵字第2034號
　　被　　　告　李柏靚　男　29歲（民國00年00月00日生）
　　　　　　　　　　　　住雲林縣○○鄉○○路00號
　　　　　　　　　　　　國民身分證統一編號：Z000000000號
上列被告因詐欺等案件，已經偵查終結，認應該提起公訴，茲將
犯罪事實及證據並所犯法條分敘如下：
        犯罪事實
一、李柏靚曾從事殯葬禮儀社工作，知悉社會上有許多因不慎投
    資購買靈骨塔位、牌位等殯葬產品而遭套牢之民眾，俟於殯葬
    公會網站見嚴盛森手上持有甚多靈骨塔位，竟意圖為自己不法
    之所有，於民國108年12月10日至嚴盛森位於臺中市○○區○○○
    道0段0巷00○00號住處，自稱係「鼎御人本事業有限公司」(
    下稱：鼎御人本公司)執行長，向嚴盛森佯稱伊公司可代售其
    持有之靈骨塔位，並稱已找到買家願意高價購買其所持有之靈
    骨塔位，惟需先向伊公司另外購買41個骨灰罈內膽、36份殯
    葬禮儀，共計77份殯葬物料，合計金額為新臺幣(下同)32萬600
    0元，買家始願意一併收購，公司可先墊付44萬元，你只需
    支付33萬元即可云云，致嚴盛森陷於錯誤，而於當日與李柏
    靚簽立「塔位委託銷售合約書」，並當場交付13萬元前金予李
    柏靚。李柏靚復於109年5月6日，偕同鼎御人本之會計「林麗春」
    前往嚴盛森上址住處，要求簽立新的「塔位委託銷售合約書
    」，將原108年12月10日簽立之「塔位委託銷售合約書」，更改
    日期為109年5月6日，並將舊合約收回作廢後，再向嚴盛森收
    取現金1萬元。李柏靚又於109年5月9日，偕同「林麗春」前往嚴
    盛森上址住處，向嚴盛森收取骨灰罈內膽款項之11.6萬元現
    金。李柏靚再於109年5月14日，前往嚴盛森上址住處，向嚴盛
    森收取7萬元尾款，合計共向嚴盛森收取32萬6000元現金，李
    柏靚要求收回渠之前開立之13萬元、1萬元及11.6萬元收款證
    明，連同當日即5月14日收取之7萬元，重新開立32.6萬元之「
    收款證明書」交嚴盛森收執。詎李柏靚收到嚴盛森前開共計3
    2萬6000元後，即避不與嚴盛森聯繫，嚴盛森乃前往李柏靚之名
    片所載位於台灣大道2段16號之「鼎御人本事業有限公司」
    查看，現場保全人員表示上址並無鼎御人本公司，嚴盛森始
    驚覺受騙。
二、案經嚴盛森訴由臺中市政府警察局烏日分局報告偵辦。
        證據並所犯法條
一、證據清單及待證事實：
編號   證據名稱   待證事實   1 被告李柏靚之供述 被告辯稱略以：伊有向告訴人表示可以代售其手上持有之靈骨塔位，但告訴人開的價格太高所以無法幫他出售..伊沒有跟告訴人說必須先增購77個納骨塔相關產品一併出售，買家比較願意購買這些話..告訴人有向伊購買骨灰罈內膽77個，伊因此向告訴人收取32萬6000元，「收款證明書」就是告訴人向伊購買骨灰罈內膽之收款證明..伊實際上沒有把這75個骨灰罈內膽交付給告訴人，因為伊要交給他但他不收，說他要提告，伊只好跟他和解云云。 2 告訴人嚴盛森之指訴 佐證全部犯罪事實。 3 「塔位委託銷售合約書」影本、「收款證明書」影本 佐證被告施用犯罪事實欄所載之詐術，致告訴人陷於錯誤，而與被告簽立「塔位委託銷售合約書」，並先後向告訴人收取32.6萬元，及開立「收款證明書」之事實。 4 LINE對話紀錄截圖、「鼎御人本事業有限公司」名片影本、員警職務報告 佐證全部犯罪事實。 
二、所犯法條：核被告李柏靚所為係犯刑法第339條第1項詐欺取
    財既遂罪嫌，至被告犯罪所得，屬於犯罪行為人者，請依刑
    法第38條之1第1項前段、第3項規定，沒收之。於全部或一
    部不能沒收或不宜執行沒收時，追徵其價額。
三、依刑事訴訟法第251第1項提起公訴。
　  此　致
臺灣臺中地方法院
中　　華　　民　　國　 110　　年　　2 　　月　　25　　日
　　　　　　　　　　　　　　　檢　察　官  林 清 安
本件正本證明與原本無異
中　　華　　民　　國　 110　　年　　3 　　月　　17　　日
                              書  記  官  賴 光 瑩